臺灣臺中地方法院刑事判決　　　　　　　　　　　　九十一年度易字第二四號
　　公　訴　人　台灣台中地方法院檢察署檢察官
　　被　　　告　乙○○
右列被告因竊盜案件，經檢察官聲請簡易判決處刑（九十一年度偵字第一三九五四號
），本院沙鹿簡易庭認不得以簡易判決處刑，改依通常程序審理，判決如左：
    主  文
乙○○無罪。
    理  由
一、公訴意旨略以：被告乙○○意圖為自己不法之所有，於民國九十一年六月十七日
    上午，在台中縣大甲鎮○○路○段九一八之四一號，竊取甲○○所有車牌號碼Ｏ
    Ｒ－六二０五號自小貨車一輛，得手後供己使用。嗣於同年六月二十二日十四時
    許，為警在台中縣清水鎮○○路旁尋獲該自小貨車，並於該自小貨車左前車門外
    側表面，採集指紋二枚，經比對結果，為被告之左食指、左環指之指紋，而查悉
    上情，因認被告涉有刑法第三百二十條第一項之竊盜罪嫌等語。
二、按犯罪事實應依證據認定之，無證據不得推定其犯罪事實，刑事訴訟法第一百五
    十四條定有明文。而所謂認定犯罪事實之證據，係指足以認定被告確有犯罪行為
    之積極證據而言。本件公訴人認被告乙○○涉有刑法第三百二十條第一項之竊盜
    罪嫌，無非以被害人甲○○失竊之ＯＲ－六二０五號自小貨車經警尋回後，在該
    自小貨車左前車門外側表面，採集指紋二枚，經比對結果，為被告之左食指、左
    環指之指紋為其論據。訊據被告則堅詞否認竊盜犯行，辯稱伊未竊取該自小貨車
    ，伊於九十一年四月間曾向甲○○借用該自小貨車，因趕去台北未還，甲○○於
    九十一年五月中旬，至伊家附近以備用鑰匙開回，另甲○○於九十一年六月間，
    並曾駕駛該自小貨車，載伊送貨至伊姊夫工廠等語。經查被害人甲○○失竊之Ｏ
    Ｒ－六二０五號自小貨車經警尋回後，雖在該自小貨車左前車門外側表面，採得
    被告之左食指、左環指指紋二枚，有內政部警政署刑事警察局鑑驗書附卷可稽。
    惟影響指紋留存之變因很多，且變化很大，實務上無法依指紋狀態，判斷係何時
    留存，亦無法判斷指紋經過多久時間，即無從採集，有內政部警政署刑事警察局
    九十一年十月十一日刑紋字第０九一０二六六０二一號函在卷足憑。質之被害人
    甲○○亦供稱伊不能確定該自小貨車係被告所竊，被告曾於九十一年四月中旬，
    向伊借用該自小貨車，伊於九十一年五月中旬，始在被告住處附近找到該自小貨
    車，將之開回等語。則被告自九十一年四月中旬至九十一年五月中旬之間，既曾
    持有使用該自小貨車，上述採得被告之左食指、左環指指紋，顯不能排除係被告
    於持有使用該自小貨車期間所留存之可能，自難僅憑上述二枚指紋，遽認該自小
    貨車係被告所竊，而令負竊盜罪責。此外又查無其他積極證據，足證被告有何竊
    盜犯行，自應為其無罪之諭知。
據上論斷，應依刑事訴訟法第四百五十二條、第三百零一條第一項，判決如主文。
中      華      民      國      九十一      年    十一    月  二十一    日
                                        法  官  鍾  堯  航
右正本證明與原本無異。
如不服本判決，應於送達後十日內向本院提出上訴狀（須附繕本），上訴於台灣高等
法院台中分院。
                                        書記官
中      華      民      國      九十一      年    十一    月  二十一    日
